【裁判字號】    90,易,2712
【裁判日期】    900928
【裁判案由】    家庭暴力防治法之傷害
【裁判全文】
臺灣臺中地方法院刑事判決                          九十年度易字第二七一二號
    公  訴  人  臺灣台中地方法院檢察署檢察官
    被      告  乙○○
右列被告因家庭暴力防治法之傷害案件，經檢察官提起公訴（九十年度偵字第一三二
八六號）及由檢察官移送併辦（九十年度偵字第一五○七二號），本院判決如左：
    主  文
乙○○傷害人之身體，處拘役肆拾日，如易科罰金，以參佰元折算壹日。
    事  實
一、乙○○與甲○○為夫妻關係，屬家庭暴力防治法第三條第一款之家庭成員。乙○
    ○於民國九十年六月二十日下午二時十分許，在台中縣潭子鄉○○路○段五十七
    巷五號內，因金錢及離婚訴訟之問題，與甲○○發生爭執，詎乙○○竟基於普通
    傷害之犯意，以徒手毆打甲○○，致其身體頭枕部瘀傷、兩側眼臉瘀傷、左臉頰
    瘀傷、口內黏膜瘀傷裂傷及兩側上肢多處瘀傷等處傷害。
二、案經被害人甲○○訴由台中縣警察局豐原分局報請台灣台中地方法院檢察署檢察
    官偵查起訴。
    理  由
一、訊據被告乙○○固坦承有於上開時、地與被害人甲○○發生爭執，然矢口否認有
    何出手毆打甲○○成傷之犯行，辯稱：伊僅與甲○○發生拉址，不知甲○○為何
    受有傷害云云。惟查右揭事實，業據被害人甲○○於警訊、偵查及本院審理時指
    訴綦詳，核與現場目擊證人林淑史於偵查中所證述：˙˙當天我在二樓教室，我
    聽到甲○○在叫在哭的聲音，我跑下來，看到乙○○用手打甲○○的臉˙˙我有
    上前拉乙○○，並勸阻等情節大致相符，並有載明被害人甲○○身體受有前揭傷
    害之診斷證明書一紙附卷足稽。而觀諸被害人甲○○身體所受之傷害，係其頭部
    、眼臉、臉頰及兩側上肢等處，則依被告所辯稱，其僅與被害人甲○○發生拉址
    ，倘為真實，被害人甲○○身體所受之傷害，應不至受有上開多處瘀傷，堪認被
    害人甲○○所指訴遭被告徒手毆打成傷等情，應堪採信。是被告上開所辯，顯為
    事後避重就輕，卸責之詞，不足採信。事證明確，被告涉犯普通傷害犯行，堪以
    認定。
二、查被告與被害人甲○○間並無深仇大恨，且觀被告僅徒手毆打被害人，而被害人
    身體所受傷害亦非身體要害，則足認被告應僅係基於普通傷害之犯意，而毆傷被
    害人；且被告與被害人二人係夫妻關係，渠二人為家庭暴力防治法第三條第一款
    所定之家庭成員，核被告所為，係犯刑法第二百七十七條第一項之普通傷害罪。
    爰審酌被告之素行良好、犯罪之動機細因金錢與離婚問題所致、被害人所受傷害
    程度、及被告犯後雖仍否認犯行，惟其於本院審理時，已向被害人表示歉意，請
    求被害人原諒，態度尚稱良好等一切情狀，量處如主文所示之刑，並諭知易科罰
    金之折算標準。
三、另檢察官以九十年度偵字第一五○七二號移送併辦部分，與本件係屬同一事實，
    本院就該併辦部分，自得一併加以審判，附此敘明。
四、據上論斷，應依刑事訴訟法第二百九十九條第一項前段，刑法第二百七十七條第
    一項、第四十一條第一項前段，罰金罰鍰提高標準條例第一條前段、第二條判決
    如主文。
中      華      民      國    九十      年      九      月    二十八    日
                              臺灣臺中地方法院刑事第二庭
                                  法  官  黃文進
右正本證明與原本無異
如不服本判決，應於送達後十日內向本院提出上訴狀（須附繕本），上訴於臺灣高等
法院臺中分院。
                                  書記官
中      華      民      國    九十      年      九      月    二十八    日
附錄犯罪法條：
刑法第二百七十七條第一項：
傷害人之身體或健康者，處三年以下有期徒刑、拘役或一千元以下罰金。


司法院資訊處製作；財團法人民間司法改革基金會備份。
